臺灣高等法院臺中分院刑事裁定　
110年度聲字第2900號
聲  請  人  臺灣高等檢察署臺中檢察分署檢察官     
受  刑  人  唐鉅洋



上列聲請人因受刑人數罪併罰有二裁判以上，聲請定其應執行之
刑（聲請案號：110年度執聲字第1359號），本院裁定如下：
    主  文
唐鉅洋因犯如附表所示各罪所處之刑，應執行有期徒刑伍年拾月
。
    理  由
一、聲請意旨略以：受刑人唐鉅洋（下稱受刑人）因藥事法等數
    罪，先後經判決確定如附表。數罪中雖有刑法第50條第1項
    但書所列情形，惟受刑人已請求檢察官聲請定應執行刑，有
    請求定應執行刑調查表足稽，應依刑法第50條第2項、第53
    條、第51條第5款規定，定其應執行之刑。爰依刑事訴訟法
    第477條第1項聲請裁定等語。
二、按裁判確定前犯數罪者，併合處罰之。但有下列情形之一者
    ，不在此限：一、得易科罰金之罪與不得易科罰金之罪。二
    、得易科罰金之罪與不得易服社會勞動之罪。三、得易服社
    會勞動之罪與不得易科罰金之罪。四、得易服社會勞動之罪
    與不得易服社會勞動之罪。前項但書情形，受刑人請求檢察
    官聲請定應執行刑者，依第51條規定定之；數罪併罰，有二
    裁判以上者，依刑法第51條之規定，定其應執行之刑；又宣
    告多數有期徒刑者，於各刑中之最長期以上，各刑合併之刑
    期以下，定其刑期，但不得逾30年。刑法第50條、第53條、
    第51條第5款分別定有明文。
三、經查，受刑人因藥事法等數罪，經臺灣臺中地方法院及本院
    分別判處如附表所示之刑，均確定在案，有各該刑事判決書
    及臺灣高等法院被告前案紀錄表在卷可稽。又受刑人所犯如
    附表編號1、7所示之罪為得易科罰金及得易服社會勞動之罪
    ，附表編號9所示之罪為不得易科罰金及得易服社會勞動之
    罪，附表編號2至6、8所示之罪為不得易科罰金及不得易服
    社會勞動之罪，固合於刑法第50條第1項但書之情形，惟受
    刑人已請求檢察官向法院聲請定應執行刑，有臺灣臺中地方
    檢察署刑法第50條第1項但書案件是否請求檢察官聲請定應
    執行刑調查表在卷可稽（見本院卷第11頁），自應依刑法第
    50條第2項之規定，依同法第51條規定定其應執行刑。茲檢
    察官聲請定其應執行之刑，本院審核認聲請為正當，應予准
    許。爰審酌受刑人陳稱：請求從輕定刑等語，以及受刑人所
    犯如附表所示各罪之犯罪態樣、時間間隔、侵犯法益，並考
    量各該罪合併後之不法內涵、罪責原則及合併刑罰所生之效
    果，暨受刑人所犯如附表所示各罪之刑期總合、各刑中之最
    長期以上，附表編號1至7所示之罪曾經本院以109年度聲字
    第1738號裁定定應執行刑有期徒刑5年1月確定等一切情狀後
    ，定其應執行之刑如主文所示。
四、據上論斷，應依刑事訴訟法第477條第1項，刑法第50條第2
    項、第53條、第51條第5款，裁定如主文。
中　　華　　民　　國　　110 　年　　11　　月　　29　　日
        　　刑事第二庭    審判長法　官  何　志　通      
　　　　　　　　　　　　　　    法　官  許  月  馨      
　　　　　　　　　　　　　　　  法　官  吳  進  發      
以上正本證明與原本無異。                                
如不服本裁定，得於收受送達後5日內向本院提出抗告書狀(須附
繕本)。因疫情而遲誤不變期間，得向法院聲請回復原狀。     
                                書記官  洪  宛  渝      　　
中　　華　　民　　國　　110 　年　　11　　月　　29　　日
　　
附表：受刑人唐鉅洋定應執行刑案件一覽表　　　
編          號  1 2 3 罪　　　　　名  施用第二級毒品 販賣第二級毒品 販賣第二級毒品 宣　　告　　刑  有期徒刑3月 有期徒刑3年8月 有期徒刑3年8月 犯　罪　日　期  108年7月27日 108年7月28日 108年7月29日 偵查(自訴)機關 年　度　案　號  臺中地檢108年度毒偵字第2752、 3406號   臺中地檢108年度毒偵字第2748號等   臺中地檢108年度毒偵字第2748號等   最　後 事實審 法　　院 臺中地院 中高分院 中高分院  案　　號 108年度簡字第  1336號 109年度上訴字第 576號 109年度上訴字第 576號  判決日期 108年10月30日 109年4月28日 109年4月28日 確　定 判　決 法　　院 臺中地院 中高分院 中高分院  案　　號 108年度簡字第  1336號 109年度上訴字第 576號 109年度上訴字第 576號  判    決 確定日期 108年11月25日  109年5月26日  109年5月26日  是 否 為 得 科 罰 金 之 案 件  得易科、     得社勞 不得易科、     不得社勞 不得易科、     不得社勞 備           註  臺中地檢108年度執字第17598號 臺中地檢109年度執字第8418號 臺中地檢109年度執字第8418號   臺中地檢109年度執更字第3397號（附表編號1至7經定應執行有期徒刑5年1月）   
　
編          號  4 5 6 罪　　　　　名  販賣第二級毒品 販賣第二級毒品未遂 販賣第二級毒品未遂 宣　　告　　刑  有期徒刑3年10月 有期徒刑1年10月 有期徒刑1年2月 犯　罪　日　期  108年8月1日 108年8月3日 108年8月5日 偵查(自訴)機關 年　度　案　號  臺中地檢108年度毒偵字第2748號等   臺中地檢108年度毒偵字第2748號等   臺中地檢108年度毒偵字第2748號等   最　後 事實審 法　　院 中高分院 中高分院 中高分院  案　　號 109年度上訴字第 576號 109年度上訴字第 576號 109年度上訴字第 576號  判決日期 109年4月28日 109年4月28日 109年4月28日 確　定 判　決 法　　院 中高分院 中高分院 中高分院  案　　號 109年度上訴字第 576號 109年度上訴字第 576號 109年度上訴字第 576號  判    決 確定日期 109年5月26日  109年5月26日  109年5月26日  是 否 為 得 科 罰 金 之 案 件  不得易科、     不得社勞 不得易科、     不得社勞 不得易科、     不得社勞 備           註  臺中地檢109年度執字第8418號 臺中地檢109年度執字第8418號 臺中地檢109年度執字第8418號   臺中地檢109年度執更字第3397號（附表編號1至7經定應執行有期徒刑5年1月）   
　　

編          號  7 8 9 罪　　　　　名  施用第二級毒品 持有第二級毒品純質淨重20公克以上 轉讓禁藥 宣　　告　　刑  有期徒刑3月 有期徒刑10月 有期徒刑5月 犯　罪　日　期  108年8月4日 108年6月27日 108年7月4日 偵查(自訴)機關 年　度　案　號  臺中地檢108年度毒偵字第2748號等   臺中地檢108年度偵字第19080號等   臺中地檢108年度偵字第19080號等   最　後 事實審 法　　院 中高分院 臺中地院 中高分院  案　　號 109年度上訴字第 576號 110年度訴字第198號 110年度上訴字第 1479號  判決日期 109年4月28日 110年6月16日 110年9月9日 確　定 判　決 法　　院 中高分院 臺中地院 中高分院  案　　號 109年度上訴字第 576號 110年度訴字第198號 110年度上訴字第 1479號  判    決 確定日期 109年4月28日   （不得上訴） 110年8月26日   （撤回上訴） 110年10月4日  是 否 為 得 科 罰 金 之 案 件  得易科、     得社勞 不得易科、     不得社勞 不得易科、     得社勞 備           註  臺中地檢109年度執字第8419號（臺中地檢109年度執更字第3397號，附表編號1至7經定應執行有期 徒刑5年1月） 臺中地檢110年度執字第12208號 臺中地檢110年度執字第12207號